福建高等法院金門分院刑事裁定　　　　　 100年度抗字第13號
抗　告　人
即　被　告　 PARKER　S.
上列抗告人因聲請解除限制出境案件，不服福建金門地方法院中
華民國100年10月7日所為100年度聲字第58號裁定，提起抗告，
本院裁定如下：
    主  文
抗告駁回。
    理  由
一、抗告意旨略以：抗告人即被告在金門擔任排雷工作之技術經
    理，排雷現場施作由被告一人統籌，被告不在，工作即無法
    進行，被告之工作合約到民國101年年底才結束，被告不可
    能為了本件車禍案件，即滯留美國不歸。況且，被告返回美
    國是為了處理租期屆滿之房屋退租事宜，及購買房屋之簽約
    事宜，被告早已排定返回美國之時間，並非為了逃避刑事案
    件之審理，被告係外籍人士，語言不通，不知應提出相關佐
    證，原裁定未經詳查，遽為駁回之裁定，為此提出抗告，請
    求撤銷原裁定，並解除被告之出境限制處分等語。
二、原裁定意旨略以：被告（即抗告人）涉犯肇事逃逸及過失傷
    害罪嫌，犯罪嫌疑重大，且被告為美國籍人士，甫經起訴，
    即欲出境而提出本件聲請，所執理由又無任何證據可佐，更
    無必須離境之急迫情形，實無法排除出國後滯留不歸之風險
    ，為保全被告以利審判之進行及刑罰之執行，應認被告限制
    出境之原因並未消滅，仍有限制出境之必要，被告聲請解除
    限制出境，尚難准許，應予駁回等語。
三、按對於審判長、受命法官、受託法官或檢察官所為限制住居
    （包含限制出境出海）處分有不服者，受處分人得聲請所屬
    法院撤銷或變更之；第一項聲請期間為五日，自為處分之日
    起算，其為送達者，自送達後起算；前條聲請應以書狀敘述
    不服之理由，提出於該管法院為之；法院就第416條之聲請
    所為裁定，不得抗告，刑事訴訟法第416條第1項第1款、第3
    項、第417條、第418條第1項前段定有明文。次按，原審法
    院認為抗告不合法律上之程式，或法律上不應准許，或其抗
    告權已經喪失者，應以裁定駁回之；又抗告法院認為抗告有
    第408條第1項前段之情形者，應以裁定駁回之，刑事訴訟法
    第408條第1項前段、第411條前段亦有明定。經查：
（一）抗告人即被告因涉犯過失傷害、肇事致人受傷而逃逸等罪
      ，經檢察官提起公訴而繫屬於原審法院後（案號：福建金
      門地方法院100年度交訴字第4號公共危險案件），受命法
      官於100年10月3日為限制抗告人出境出海之處分，上開處
      分於100年10月6日送達予抗告人，抗告人不服，即於當日
      具狀向受命法官所屬法院即原審提出「聲請撤銷入出境限
      制處分」之聲請，原審法院受理後，即由原處分法官以外
      之法官組成合議庭，並於100年10月7日以100年度聲字第5
      8號裁定駁回抗告人上開聲請之事實，業經本院調閱福建
      金門地方法院100年度交訴字第4號公共危險案件、100年
      度聲字第58號聲請解除限制出境案件之卷宗查明屬實。
（二）依此，抗告人既於收受福建金門地方法院100年度交訴字
      第4號公共危險案件受命法官所為限制出境出海之處分後
      ，於五日內即具狀向受命法官所屬法院即原審表明對於該
      限制出境出海之處分不服，而提出「聲請撤銷入出境限制
      處分」之聲請，請求撤銷原限制出境之處分，核其聲請係
      屬刑事訴訟法第416條第1項第1款準抗告範疇無訛，自應
      適用準抗告之相關程序處理。原審法院據此，亦適用準抗
      告程序，分由原處分法官以外之法官組成合議庭審理，並
      以裁定駁回抗告人撤銷原處分之聲請，雖原裁定之據上論
      斷欄僅引用刑事訴訟法第220條規定，而漏未引用刑事訴
      訟法第416條第4項、第412條之規定，然並不因此而影響
      本件抗告人所提撤銷原限制出境處分屬於準抗告之性質，
      本件仍應適用刑事訴訟法第416條至418條準抗告相關程序
      規定。
（三）本件抗告人對於受命法官所為限制出境出海處分不服，所
      提出之「聲請撤銷入出境限制處分」聲請，既屬刑事訴訟
      法第416條第1項第1款準抗告範疇，則依刑事訴訟法第418
      條第1項前段規定，對於原審法院（合議庭）所為之裁定
      （即100年度聲字第58號），即不得抗告，雖原裁定正本
      誤載得抗告，要不能影響法律之明文規定。從而，抗告人
      起本件抗告，於法不合，應予駁回。
四、據上論斷，應依刑事訴訟法第411條前段，裁定如主文。
中    華    民    國    100    年    10    月    14   日
                    刑事庭審判長法  官  吳昭瑩
                                法  官  黃光進
                                法  官  劉家祥
以上為正本，係照原本作成，證明與原本無異。
本裁定不得再抗告。
                                書記官  周秀香
中    華    民    國   100    年    10    月    14    日